臺灣士林地方法院民事裁定
                                      110年度聲字第196號
聲  請  人  乙○○  
            甲○○  
共同代理人  邱揚勝律師
上列聲請人為本院109年度訴字第1635號損害賠償等事件，聲請
為丙○○選任特別代理人，本院裁定如下：
    主  文
選任丁○○於本院109年度訴字第1635號損害賠償等事件為丙○○之
特別代理人。
    理  由
一、聲請意旨略以：聲請人2 人係被繼承人莊萬能（歿於民國10
    7 年5 月8 日）之子即莊萬能之繼承人，業以莊萬能之妹甲○○、甲○○之子乙○○為被告，提起本件訴訟（即本院109年度
    訴字第1635號損害賠償等事件），主張甲○○、乙○○2 人於莊
    萬能過世後，偽以莊萬能之名義填載保險付款授權書，再以
    莊萬能為保險契約受益人，向南山人壽提出付款授權書以為
    保險費之繳納，令南山人壽得於莊萬能之帳戶內扣繳保險費
    ，致生損害於莊萬能之全體繼承人，而依民法第184 條第1 
    項前段、第185 條第1 項、第179 條、第767 條等規定，請
    求渠等連帶返還款項予莊萬能之全體繼承人公同共有等情，
    茲因丙○○係被繼承人莊萬能之配偶而亦為莊萬能之繼承人，
    故聲請人請求追加其為本件訴訟之原告，惟丙○○業經臺灣澎
    湖地方法院109 年度監宣字第1 號、109 年度輔宣字第1 號
    及109 年度家聲抗字第1 號裁定為受監護宣告之人，且選定
    甲○○為監護人確定，是甲○○與丙○○於本件訴訟存有利益衝突
    ，自有為丙○○選任特別代理人之必要；又關係人丁○○為丙○○
    之鄰居，兩家相處融洽，知悉丙○○之狀況，且於兩造間另案
    臺灣澎湖地方法院108 年度訴字第48號塗銷土地所有權移轉
    登記等事件，亦認選任丁○○為丙○○之特別代理人為適當，而
    經該院以110 年度聲字第6 號裁定選任丁○○為丙○○之特別代
    理人；為此，爰依民事訴訟法第51條第2 項規定，聲請選任
    丁○○於本件訴訟為丙○○之特別代理人等語。 
二、按無訴訟能力人有為訴訟之必要，而無法定代理人或法定代
    理人不能行代理權者，其親屬或利害關係人，得聲請受訴法
    院之審判長，選任特別代理人，民事訴訟法第51條第2 項定
    有明文。又所謂法定代理人不能行代理權，不僅指法律上不
    能（如經法院宣告停止其權利）而言，並包括事實上之不能
    （如心神喪失、利害衝突等）在內（最高法院50年度台抗字
    第187 號判決意旨參照）。
三、查聲請意旨上開所述，業據提出與所述相符之戶籍謄本，及
    臺灣澎湖地方法院109 年度家聲抗字第1 號、110年度聲字
    第6 號裁定為據，足認甲○○與丙○○於本件訴訟之利益相反而
    有利害衝突，而屬事實上不能行使代理權之情形，是聲請人
    依民事訴訟法第51條第2 項規定，聲請為丙○○選任特別代理
    人，核無不合。又本院審酌關係人丁○○為丙○○之鄰居，知悉
    丙○○之狀況，且與兩造間無親屬關係，應無利害衝突，復出
    具同意書表明願於本件訴訟擔任丙○○之特別代理人等一切情
    形，認選任丁○○為丙○○之特別代理人，應屬適當。
四、爰依法裁定如主文。
中　　華　　民　　國　　110 　年　　11　　月　　30    日
                    民事第二庭  法  官  孫曉青
以上正本係照原本作成。
本件裁定不得抗告。 
中　　華　　民　　國　　110 　年　　11　　月　　30　　日
                                書記官  曾琬真